【裁判字號】    99,易,10
【裁判日期】    990226
【裁判案由】    竊盜等
【裁判全文】
臺灣花蓮地方法院刑事判決                99年度易字第10號
公  訴  人  臺灣花蓮地方法院檢察署檢察官
被      告  丁○○
上列被告因竊盜等案件，經檢察官提起公訴（98年度偵字第4802
號、第5726號），被告於準備程序就被訴事實為有罪之陳述，本
院裁定行簡式審判程序，判決如下：
    主  文
丁○○共同犯侵入住宅罪，累犯，處拘役肆拾日，如易科罰金，
以新臺幣壹仟元折算壹日；又犯竊盜罪，累犯，處有期徒刑肆月
；又犯攜帶兇器竊盜罪，累犯，處有期徒刑玖月。有期徒刑部分
應執行有期徒刑壹年。
    事  實
一、丁○○曾因竊盜等案件，經本院於民國94年11月4 日以94年
    度訴字第128號案件判處應執行有期徒刑2年10月，並與其於
    88年間之妨害風化案殘刑1年14日合併執行，於98年2月12日
    執行完畢。猶不知悔改，復與乙○○（另行審結）基於共同
    侵入住宅之犯意聯絡，於98年10月14日12時30分許，由乙○○駕駛車牌號碼IZ-5198 號自小客車，搭載丁○○前往陳慶
    隆位於花蓮縣吉安鄉○○路○段36之1號住處附近，2人遂下
    車並徒手攀越設於該住宅以防止他人進入之鐵栓圍牆，而無
    故侵入上開住宅附連圍繞之土地內。嗣經鄰居發覺，報警後
    當場查獲丁○○，乙○○則立即棄車逃逸離去。丁○○嗣復
    意圖為自己不法之所有，於98年12月17日17時40分許，在花
    蓮市民光262 號甲○○住處，徒手竊取甲○○所有放在雜物
    櫃內之JA-8128 號車牌二面，又於98年12月21日17時15分許
    ，另基於意圖為自己不法之所有，在花蓮市○○○街50號前
    ，以自製足供兇器使用之T字破壞剪（未扣案） 竊取丙○○
    所有IX-30 07號自小客車一部，為規避警方查緝將車牌丟棄
    後，懸掛上開竊取之車牌二面於IX-3007 號自小客車上，作
    為平日交通工具使用。嗣於98年12月22日18時許，在花蓮縣
    壽豐鄉米棧大橋，為警查獲。
二、案經陳慶隆告訴及花蓮縣警察局花蓮分局報告臺灣花蓮地方
    法院檢察署檢察官偵查起訴。
    理  由
一、按刑事訴訟法第273條之1第1 項規定，除被告所犯為死刑、
    無期徒刑、最輕本刑為3 年以上有期徒刑之罪、或高等法院
    管轄第一審案件者外，於審判期日前之程序進行中，被告先
    就被訴事實為有罪之陳述時，審判長得告知被告簡式審判程
    序之旨，並聽取當事人、代理人、辯護人及輔佐人之意見後
    ，裁定進行簡式審判程序。經查，本件被告丁○○被訴竊盜
    等案件，為前開不得進行簡式審判程序以外之案件，且被告
    於本院行準備程序時就被訴事實為有罪之陳述，經本院告知
    被告簡式審判程序之旨，並聽取被告之意見後，爰依前開刑
    事訴訟法第273條之1 第1項之規定，當庭裁定就被告丁○○
    部分改依簡式審判程序審判之，合先敘明。
二、上開事實，業據被告於警詢、偵查及本院審理時均坦承不諱
    ，核與被害人陳慶隆、甲○○、丙○○、證人黃順榮於警詢
    中之指訴情節相符，復有現場照片數張、花蓮縣警察局車輛
    尋獲電腦輸入單、被告將上開車牌懸掛於其他車輛使用之照
    片及贓物認領保管單各1 份在卷可稽，足認被告任意性自白
    與事實相符，本件事證明確，被告犯行堪以認定，應依法論
    科。
三、核被告所為，係犯刑法第306條第1項之侵入住宅罪、刑法第
    320條第1項之竊盜罪及刑法第321 條第1項第3款之攜帶兇器
    竊盜罪。檢察官雖未就竊取車牌二面之部分，引用刑法第32
    0條第1項竊盜條文，惟於事實欄已明確記載竊盜之事實，此
    部分漏載起訴法條，業經公訴檢察官於本院審理時加以補正
    ，本院自應加以裁判。另被告丁○○與乙○○就侵入住宅之
    犯行，有犯意聯絡及行為分擔，應論以共同正犯。又被告所
    犯上開三罪間，犯意各別，行為不同，應分論併罰。被告有
    事實欄所示之罪刑執行完畢，有臺灣高等法院前案紀錄表 1
    份在卷可按，其受有期徒刑執行完畢，5 年內故意再犯本件
    最重本刑為有期徒刑以上之三罪，均為累犯，應依刑法第47
    條第1 項規定加重其刑。爰審酌被告為國中肄業之工人，有
    多次竊盜、毒品等前科紀錄，素行不佳，正值壯年，不思以
    正當方式取得財物，其動機及目的均有惡性，衡以被告侵入
    住宅與行竊之手段、所竊取財物之價值、對社會秩序及民眾
    安全之危害非輕，惟犯後坦承犯行，及所竊取之汽車與車牌
    二面已歸還被害人，有贓物認領保管單各1 紙在卷可按，暨
    其智識、生活狀況等一切情狀，分別量處如主文所示之刑，
    並就拘役部分諭知易科罰金之折算標準，就有期徒刑部分定
    其應執行之刑，以示懲儆。至供被告犯本件犯行之T 字破壞
    剪1 支並未扣案，且無證據證明尚未滅失，未免將來執行之
    困難，爰不予宣告沒收，併此敘明。
據上論斷，應依刑事訴訟法第299條第1項前段、第273 條之1第1
項，刑法第28條、第306條第1項、第320條第1項、第321條第1項
第3款、第47條第1項、第41條第1項前段、第51條第5款，刑法施
行法第1條之1，判決如主文。
本案經檢察官黃蘭雅到庭執行職務
中    華    民    國    99    年    2     月    26    日
                  刑事第四庭    法  官  魏俊明
以上正本證明與原本無異。
如不服本判決應於收受送達後10日內向本院提出上訴書狀，並應
敘述具體理由。其未敘述上訴理由者，應於上訴期間屆滿後20日
內向本院補提理由書(均須按他造當事人之人數附繕本)「切勿逕
送上級法院」。告訴人或被害人如對於本判決不服者，應具備理
由請求檢察官上訴，其上訴期間之計算係以檢察官收受判決正本
之日期為準。
中    華    民    國    99    年    2     月    26    日
                                書記官
附錄本案所犯法條全文
中華民國刑法第306條
無故侵入他人住宅、建築物或附連圍繞之土地或船艦者，處1 年
以下有期徒刑、拘役或3百元以下罰金。
無故隱匿其內，或受退去之要求而仍留滯者，亦同。
中華民國刑法第320條第1項：
意圖為自己或第三人不法之所有，而竊取他人之動產者，為竊盜
罪，處5年以下有期徒刑、拘役或500元以下罰金。
中華民國刑法第321條
犯竊盜罪而有左列情形之一者，處6月以上、5年以下有期徒刑：
一、於夜間侵入住宅或有人居住之建築物、船艦或隱匿其內而犯
    之者。
二、毀越門扇、牆垣或其他安全設備而犯之者。
三、攜帶兇器而犯之者。
四、結夥三人以上而犯之者。
五、乘火災、水災或其他災害之際而犯之者。
六、在車站或埠頭而犯之者。
前項之未遂犯罰之。

司法院資訊處製作；財團法人民間司法改革基金會備份。
